【裁判字號】    89,上易,2090
【裁判日期】    890809
【裁判案由】    毒品危害防制條例
【裁判全文】
臺灣高等法院臺中分院刑事判決                  八十九年度上易字第二九號
    上  訴  人  甲○○
    即  被  告
右上訴人因毒品危害防制條例案件，不服台灣台中地方法院八十九年度易字第一九五
二號中華民國八十九年八月九日第一審判決（起訴案號：台灣台中地方法院檢察署八
十九年度毒偵字第二九四六號），提起上訴，本院判決如左：
      主  文
原判決撤銷。
甲○○連續施用第二級毒品，處有期徒刑陸月，如易科罰金，以參佰元折算壹日。扣
案之吸食器壹組沒收。
    事  實
一、甲○○前因施用毒品案件，經台灣台中地方法院裁定執行觀察、勒戒後，因無繼
    續施用毒品之傾向，由台灣台中地方法院檢察署檢察官於八十九年二月十八日以
    八十九年度毒偵字第一○四七號為不起訴處分確定。猶不知悔改，於五年內，復
    基於概括之犯意，自八十九年三月上旬至同年月十八日某時及同年月十九日某時
    ，在台中縣梧棲鎮○○街九七巷六四號二樓住處，連續施用第二級毒品甲基安非
    他命二次。嗣於同年月二十日下午三時五十分許，在上址為警查獲，並扣得其所
    有供施用安非他命之吸食器一組。經台灣台中地方法院以八十九年度毒聲字第二
    六七一號裁定送勒戒處所觀察、勒戒後，認有繼續施用毒品之傾向。
二、案經台中縣警察局清水分局報告台灣台中地方法院檢察署檢察官偵查起訴。
    理  由
一、訊據上訴人即被告甲○○（下稱被告），對於右揭施用第二級毒品之犯行，坦承
    不諱。其於八十九年三月二十日，經警採取尿液送請台中縣衛生局檢驗，結果檢
    出有甲基安非他命之陽性反應，有該局出具之檢驗尿水報告書一紙附卷可稽，復
    有扣案為被告所有供施用安非他命之吸食器一組可資佐證。又被告前因施用毒品
    案件，經依原審法院裁定送觀察、勒戒後，認無繼續施用毒品傾向，業經台灣台
    中地方法院檢察署檢察官於八十九年二月十八日以八十九年度毒偵字第一○四七
    號為不起訴處分確定，有該不起訴處分書一份在卷足憑，其於五年內再犯毒品危
    害防制條例第十條之罪，經裁定送觀察、勒戒，認有繼續施用毒品之傾向，有原
    審法院八十九年度毒聲字第二六七一號裁定及台灣台中看守所附設勒戒所於八十
    九年五月十日函送之「有無繼續施用毒品傾向證明書」各一份附卷可參。本件事
    證明確，被告之犯行洵堪認定。
二、核被告所為，係犯毒品危害防制條例第十條第二項之施用第二級毒品罪。其持有
    第二級毒品安非他命之低度行為，為施用之高度行為所吸收，不另論罪。其先後
    二次施用第二級毒品之犯行，時間緊接，所犯構成要件相同，顯係基於概括犯意
    反覆為之，應依連續犯之規定論以一罪。公訴人雖僅敘及被告係於不詳時、地施
    用第二級毒品安非他命一次，惟被告既已自承曾施用第二級毒品安非他命二次，
    且該未經起訴部分之事實，與公訴人起訴之犯罪事實有連續犯之裁判上一罪關係
    ，應為起訴效力所及，本院自得併予審究，附此敘明。原審依毒品危害防制條例
    第十條第二項、第二十條第三項前段、刑法第十一條前段、第五十六條、第三十
    八條第一項第二款規定予以依法論科，固非無見。惟被告第次施用甲基安非他命
    之犯行，係於八十九年三月十九日所為，原審未予明確認定，嫌有未合。被告上
    訴意旨，空言指摘原判決不當，雖無理由，惟原審判決既有上開瑕疵，自應由本
    院將之撤銷，自為判決。爰審酌被告施用毒品之次數不多，犯罪後坦承犯行，態
    度尚佳等一切情狀，量處主文所示之刑，並諭知易科罰金之折算標準，以資懲儆
    。扣案之吸食器一組，係被告所有供犯罪所用之物，然非專供施用毒品之器具，
    業據被告自承在卷，應依刑法第三十八條第一項第二款規定，予以宣告沒收。
據上論結，應依刑事訴訟法第三百六十九條第一項前段、第三百六十四條、第二百九
十九條第一項前段，毒品危害防制條例第十條第二項、第二十條第三項前段，刑法第
十一條前段、第五十六條、第三十八條第一項第二款，判決如主文。
本案經檢察官吳文忠到庭執行職務。
中      華      民      國    八十九      年      十      月  ﹖        日
                              臺灣高等法院臺中分院刑事第九庭
                                    審判長法  官  胡  森  田
                                          法  官  康  應  龍
                                          法  官  趙  春  碧
右正本證明與原本無異。
不得上訴。
                                          書記官  廖  來  信
中      華      民      國    八十九      年      十      月    二十    日
      Ｋ


司法院資訊處製作；財團法人民間司法改革基金會備份。
